---
#title: "reporte1"
output: 
  pdf_document:
    includes:
      in_header: /Users/freddytapia/Documents/preambulo.tex
      #C:/Users/Freddy Tapia/Documents/preambulo.tex
      #/Users/dmorales/Documents/Vision/Riesgo-de-Mercado/app/preambulo.tex
      #paste(getwd(),"preambulo.tex",sep="/") 
      #~/Documents/Vision/liquidez/preambulo.tex
params:
  titulos: NA
  pre_prom: NA
  par_ns_t: NA
  par_sven_t: NA
  par_dl_t: NA
  par_sp_t: NA
  comp_pre_t: NA

---

```{r setup, include=FALSE}
knitr::opts_chunk$set(echo = TRUE)
```

## Precios teóricos obtenidos mediante las diferentes metodologías

Los títulos seleccionados fueron

```{r,echo = FALSE}
library(knitr)
kable(params$titulos,col.names=c("Instrumentos"),align="c")
```

Su precio promedio es el siguiente,


```{r,echo = FALSE}
library(knitr)
kable(params$pre_prom,col.names=c("Precios Promedio"),align="c")
```

## Parámetros obtenidos

Los parámetros optimizados obtenidos para la metodología de Nelson y Siegel son,

```{r,echo = FALSE}
kable(cbind.data.frame(c("B0","B1","B2","T1"),params$par_ns_t),col.names=c("Parámetros","Valores"),align="c")
```

Los parámetros optimizados obtenidos para la metodología de Svensson son,

```{r,echo = FALSE}
kable(cbind.data.frame(c("B0","B1","B2","B3","T1","T2"),params$par_sven_t),col.names=c("Parámetros","Valores"),align="c")
```

##Precios teóricos

Los precios teóricos obtenidos mediante las diferentes metodologías se presentan a continuación,

```{r warning=FALSE, echo=FALSE}
library(knitr)
kable(params$comp_pre_t,align="c")
```

##Curva de rendimientos

Las diferentes curvas obtenidas se presentan a continuación,

```{r,echo = FALSE}
library(plotly)

    x <- seq(1,20,0.1)
    y_ns <- nelson_siegel(x,pa=params$par_ns_t)*100
    y_sven <- sven(x,pa=params$par_sven_t)*100
    y_dl <- diebold_li(pa=as.numeric(params$par_dl_t),x)*100
    y_sp <- predict(params$par_sp_t,x*365)$y
  
    #dataframe
    data <- data.frame(x,y_ns,y_sven,y_dl,y_sp)
    d_ns <- data.frame(x,y_ns)
    d_ns$met <- "Nelson y Siegel"
    d_sven <- data.frame(x,y_sven)
    d_sven$met <- "Svensson"
    d_dl <-  data.frame(x,y_dl)
    d_dl$met <- "Diebold-Li"
    d_sp <-  data.frame(x,y_sp)
    d_sp$met <- "Splines"
    
    names(d_ns) <- c("x","y","met")
    names(d_sven) <-  c("x","y","met")
    names(d_dl) <-  c("x","y","met")
    names(d_sp) <- c("x","y","met")
    data1 <- rbind.data.frame(d_ns,d_sven,d_dl,d_sp)
    
    #curva 
    #defino nombres de ejes
    f <- list(
      family = "Courier New, monospace",
      size = 18,
      color = "#7f7f7f"
    )
    x1 <- list(
      title = "Maduración (días)",
      titlefont = f
    )
    y1 <- list(
      title = "Rendimientos (%)",
      titlefont = f
    )
    
    #

    ggplot(data1,aes(x=x,y=y,colour=met,group=met))+
      geom_line() +  xlab("Maduración (días)")+
       ylab("Rendimiento (%)")
    
    # ggplot(data, x = ~x, y = ~y_ns, name = 'Nelson y Siegel', type = 'scatter',          mode = 'lines') 
    # %>%
    #   add_trace(y = ~y_sven, name = 'Svensson', mode = 'lines') %>% 
    #   add_trace(y = ~y_dl, name = 'Diebold-Li', mode = 'lines') %>% 
    #   add_trace(y = ~y_sp, name = 'Splines', mode = 'lines') %>%
    # layout(title = "Curvas de Rendimientos TIF",xaxis = x1, yaxis = y1)
```
